臺灣屏東地方法院民事判決
111年度潮簡字第574號
原      告  張德記  

被      告  華南商業銀行股份有限公司

法定代理人  黃俊智  
訴訟代理人  陳明煌  
上列當事人間債務人異議之訴事件，本院於民國111年8月25日言
詞辯論終結，判決如下：
　　主  文
原告之訴駁回。
訴訟費用由原告負擔。
    事實及理由
壹、程序部分：
一、按當事人法定代理人代理權消滅者，訴訟程序在有法定代理
    人或取得訴訟能力之本人，承受其訴訟以前當然停止；第17
    0條所定之承受訴訟人，於得為承受時，應即為承受之聲明
    ，民事訴訟法第170條、第175條第1項分別定有明文。本件
    原告法定代理人原為張振芳，於本院審理中變更為黃俊智而
    由其聲明承受訴訟，有民事聲明承受訴訟狀及股份有限公司
    變更登記表可稽(本院卷第25-28頁)，於法相符，應予准許
    。
二、按簡易訴訟之訴狀送達後，原告不得將原訴變更或追加他訴
    ，但請求之基礎事實同一者，不在此限。民事訴訟法第255
    條第1項但書第2款、第436條第2項各有明定。查原告起訴請
    求變更如下述（本院卷第5-7、23頁），核屬同一基礎事實
    ，於法有據。
貳、實體部分：　
一、原告主張：被告對原告之新臺幣（下同）51,007元，及其中
    本金49,804元，自民國94年12月10日起至104年8月31日止，
    按年息20%計算之利息，暨自104年9月1日起至清償日止，按
    年息15%計算之利息等債權(下稱系爭債權)，係自94年12月1
    0日起算請求權時效，惟被告聲請強制執行，經本院110年度
    司執字第30743號清償債務強制執行事件(下稱系爭執行事件
    )受理，並於110年7月8日作成扣押命令，已逾民法所定時效
    ，爰依強制執行法第14條規定提起本件訴訟，並聲明：系爭
    執行事件之強制執行程序，應予撤銷。
二、被告則以：被告就系爭債權先於96年3月30日起訴，經本院
    作成96年度潮小字第658號判決(下稱前案判決)，復於96年7
    月12日確定，被告持前案判決於同年8月聲請強制執行未受
    償，經本院於96年8月15日核發96年度執字第20984號債權憑
    證(下稱系爭債權憑證)，被告嗣於99年、101年、103年、10
    5年、106年、109年以系爭債權憑證聲請強制執行，並於110
    年6月29日再聲請強制執行，由本院系爭執行事件受理，僅
    於系爭執行事件受償1,219元，系爭債權請求權尚無罹於民
    法之時效，況系爭執行程序已終結等語，資為抗辯，並聲明
    ：原告之訴駁回。
三、經查，下列各節，有本院110年7月8日扣押命令、系爭債權
    憑證、繼續執行紀錄表等件可佐（本院卷第8、14-16 頁）
    ，並經本院調取前案判決、系爭強制執行程序卷宗核閱無誤
    ，且為兩造所不爭執，堪信為真實：
  ㈠被告對原告之系爭債權，經前案判決於96年7月12日確定後，
    被告於同年8月以前案判決為執行名義，聲請強制執行後未
    受清償，經本院96年8月15日核發系爭債權憑證。
  ㈡被告嗣於99年、101年、103年、105年、106年、109年均有聲
    請強制執行，並於110年6月29日再聲請強制執行，經本院以
    系爭執行事件受理，本院於110年7月8日作成扣押命令，被
    告僅於系爭執行事件受償1,219元。
四、得心證之理由：
　㈠按執行名義成立後，如有消滅或妨礙債權人請求之事由發生
    ，債務人得於強制執行程序終結前，向執行法院對債權人提
    起異議之訴。如以裁判為執行名義時，其為異議原因之事實
    發生在前訴訟言詞辯論終結後者，亦得主張之。執行名義無
    確定判決同一之效力者，於執行名義成立前，如有債權不成
    立或消滅或妨礙債權人請求之事由發生，債務人亦得於強制
    執行程序終結前提起異議之訴。強制執行法第14條第1、2項
    定有明文。次按請求權，因15年間不行使而消滅，但法律所
    定期間較短者，依其規定。利息、紅利、租金、贍養費、退
    職金及其他一年或不及一年之定期給付債權，其各期給付請
    求權，因五年間不行使而消滅。消滅時效，因起訴而中斷，
    開始執行行為或聲請強制執行，與起訴有同一效力。時效中
    斷者，自中斷之事由終止時，重行起算。因起訴而中斷之時
    效，自受確定判決，或因其他方法訴訟終結時，重行起算。
    民法第125條、第126條、第129條第1項第3款、第2項第5款
    、第137條第1、2項各有明文。
　㈡經查，系爭債權經前案判決於96年7月12日確定後，被告於同
    年8月以前案判決為執行名義，聲請強制執行後未受清償，
    經本院96年8月15日核發系爭債權憑證，被告嗣於上開年度
    均有聲請強制執行，並於110年6月29日再聲請強制執行，經
    本院系爭執行事件受理，被告僅於系爭執行事件受償1,219
    元等情，業如上述，足見被告起訴、聲請強制執行之期間均
    未相隔5年，則系爭債權無論係借款本金、利息之請求權時
    效，均因被告起訴、聲請強制執行而時效中斷，並自中斷之
    事由終止時，重行起算借款本金15年、利息5年之時效。
　㈢準此，被告對原告之系爭債權請求權，於本件言詞辯論終結
    之111年8月25日，顯未罹於民法上揭時效，原告訴請撤銷系
    爭執行事件之強制執行程序，自非有據。
五、綜上所述，原告依強制執行法第14條規定，請求撤銷系爭執
    行事件之強制執行程序，為無理由，應予駁回。
六、本件事證已臻明確，兩造其餘攻擊防禦方法及證據，核與判
    決之結果不生影響，爰不一一論列，併此敘明。
七、訴訟費用負擔之依據：民事訴訟法第78條。
中　　華　　民　　國　　111 　年　　9 　　月　　6 　　日
                  潮州簡易庭  法　官　曾迪群
以上正本係照原本作成。
如不服本判決，應於送達後20日內，向本院提出上訴狀並表明上
訴理由，如於本判決宣示後送達前提起上訴者，應於判決送達後
20 日內補提上訴理由書（須附繕本）。如委任律師提起上訴者
，應一併繳納上訴審裁判費。
中　　華　　民　　國　　111 　年　　9 　　月　　6 　　日
                              書記官　薛雅云